# 差错更正

提问人：zhs7403 时间：2019-07-19 18:01:35
前期会计差错列报的问题，在做 2016-2018 年 ipo 申报审计时，发现2017 有差错，出报告时做了前期会计差错更正，现在加一期，三年一期审计，这时出报告是否还要在报告反映前期会计差错更正？

回答人：chenyiwei
不需要。IPO 申报财务报表一般无需披露前期差错更正事项，直接按更正后的数据进行列报和披露即可。申报数与原始报表数据之间的差异在另外的专项说明中予以列示，但并不公告。